臺灣花蓮地方法院刑事判決　　　　　　　　　　　　　　九十四年度易字第二三號
　　公　訴　人　臺灣花蓮地方法院檢察署檢察官
　　被　　　告　乙○○
右列被告因過失傷害案件，經檢察官提起公訴（九十三年度發查偵字第三一一號），
經本院合議庭裁定由受命法官獨任進行簡式審判程序，並判決如左：
本院判決如左：
    主  文
乙○○因過失傷害人，處有期徒刑參月，如易科罰金，以參佰元折算壹日。
    事  實
一、乙○○於民國九十二年九月十四日晚間七時四十分許，駕駛車牌號碼ＤＦ—０六
    九八號自用小客車，沿花蓮縣花蓮市○○○街由西往東方向行駛，行經該路與中
    正路設有「閃光紅燈」之交岔路口，本應注意行經交岔路口應停車禮讓幹線道車
    輛先行後方得續行，而依當時天氣晴、夜間有照明、柏油道路無缺陷且無障礙等
    情形，並無不能注意之情事，竟疏於注意停車以禮讓幹線道車輛先行，貿然駕車
    通過上開交岔路口，不慎與當時沿花蓮市○○路由南往北方向行駛，亦殊未注意
    行經閃黃燈路口應減速慢行由甲○○所騎乘車牌號碼ＨＤＺ—六六五號機車發生
    碰撞，致甲○○人車倒地，受有右肋緣下紅腫五乘三公分及左手無法舉高等傷害
    ，乙○○肇事後，於有偵查犯罪職權之機關發覺其為犯人前，向到場處理車禍事
    故之警員承認其肇事而願接受裁判。
二、案經被害人甲○○訴請臺灣花蓮地方法院檢察署檢察官偵查起訴。
    理  由
一、被告乙○○對其於前揭時間、地點，因駕車過失致告訴人甲○○受傷之事實，於
    本院審理時坦承不諱，核與告訴人於警詢時指述之肇事情節相符，並有道路交通
    事故現場圖、道路交通事故調查報告表（一）、（二）、行政院衛生署花蓮醫院
    （以下簡稱花蓮醫院）急診病歷表一份及現場照片八幀在卷可佐，被告前開自白
    與事實相符，堪予採信。又按駕駛人駕駛汽車，應遵守道路交通標誌、標線、號
    誌之指示；另閃光紅燈表示「停車再開」，車輛應減速接近，先停止於交岔路口
    前，讓幹道車優先通行後認為安全時，方得續行。道路交通安全規則第九十條及
    道路交通標誌標線號誌設置規則第二百十一條第一項第二款分別定有明文。被告
    駕車自應注意上述規定，查本件車禍發生地點，為乾燥且無缺陷之柏油路面，而
    當時天候晴、夜間有照明，此有道路交通事故調查報告表（一）乙紙附卷可參，
    可知當時並無不能注意之情事，被告卻疏未注意停止於交岔路口禮讓幹線道車輛
    先行，貿然通過該路口，因而肇致本件車禍一情，業據被告本院審理中供述綦詳
    ，被告之駕駛汽車行為，顯有過失，本件車禍經送臺灣省花東區車輛行車事故鑑
    定委員會鑑定，亦同此認定，此有該鑑定委員會九十二年十一月二十日花鑑字第
    ０九二０七一四號函及所附鑑定意見書一份在卷可參。至告訴人雖亦有行經閃黃
    燈路口未注意減速慢行之駕車過失，然此亦無法免除被告之過失責任，併此敘明
    。又告訴人因本件車禍而受有右肋緣下紅腫五乘三公分、左手無法舉高等傷害，
    有花蓮醫院急診病歷表一份在卷可佐，足認被告上開駕車過失行為與告訴人所受
    傷害結果間，具有相當因果關係。綜上所述，本案事證明確，被告犯行洵堪認定
    ，應予依法論科。
三、核被告所為，係犯刑法第二百八十四條第一項前段之過失傷害罪，又被告於警員
    知悉肇事者前坦承肇事，業據被告於警詢及本院審理中供述明白，並有花蓮縣警
    察局花蓮分局道路交通事故肇事人自首情形紀錄表一份在卷可查，應依刑法第六
    十二條之自首規定，減輕其刑。公訴人雖認被告駕車過失致告訴人受有後枕部挫
    傷、胸壁挫傷、右側中大腦拴塞、左眼結膜出血，致右腦部腦中風併左側肢體半
    癱之中度肢障重傷害結果，所犯係刑法第二百八十四條第一項後段之過失傷害致
    重傷罪，然告訴人車禍住院時即有中大腦動脈拴塞較不似為車禍外傷造成一般之
    硬腦膜上、下腔出血、蜘蛛網膜下腔出血或皮質表淺之腦實質損傷，縱在急性下
    肢外傷亦難造成急性血管拴塞及血拴症，其右側中大腦動脈拴塞應與本案車禍無
    因果關係，有法務部法醫研究所九十四年四月二十七日法醫理字第０九四０００
    一五七號函暨鑑定書一份附卷可查，蒞庭公訴人亦於本院審理中變更起訴法條為
    刑法第二百八十四條第一項前段之過失傷害罪，本院自得予以審酌。另查被告為
    保險業務員，平日雖需駕車前往客戶處商談保險業務，業據被告於本院審理中供
    述明確，然其駕車應屬平日代步行為，難認與其保險業務工作有密切關連性，自
    不應論其駕駛行為為其附隨業務，附此敘明。爰審酌被告未注意駕車之安全並遵
    守交通規則，致告訴人受傷，惟告訴人駕車亦有過失，又本案車禍迄今已近二年
    ，被告仍未能與告訴人達成和解，已據告訴人家屬武秋蘭於本院審理中指述明確
    ，及被告犯罪後坦承犯行等一切情狀，量處如主文所示之刑，並諭知易科罰金之
    折算標準。
據上論斷，應依刑事訴訟法第二百九十九條第一項前段、第二百七十三條之一第一項
，刑法第二百八十四條第一項前段、第六十二條、第四十一條第一項前段，罰金罰鍰
提高標準條例第一條前段、第二條，判決如主文。
本案經檢察官丙○○到庭執行職務。
中  華    民    國      九十四        年    七      月      十九        日
                              臺灣花蓮地方法院刑事第二庭
                                  法  官      俞  秀  美
右正本證明與原本無異。
如對本判決不服，應於送達後十日內，向本院提出上訴狀。（應抄附繕本）告訴人或
被害人如對於本判決不服者，應具備理由請求檢察官上訴，其上訴期間之計算係以檢
察官收受判決正本之日期為準。
                                  法院書記官
中  華    民    國      九十四        年    七      月      十九        日
附錄本判決論罪之法律條文：
中華民國刑法第二百八十四條第一項前段：
(過失傷害罪)
因過失傷害人者，處六月以下有期徒刑、拘役或五百元以下罰金。
